

FRONT-END **DEVELOPER**

CONTACTO

+51 994441385

🕑 Lima, Perú

alessix.291296@gmail.com



https://alexanderquispequino.github.io/dev

in https://www.linkedin.com/in/alexande r-quispe-quino/

HABILIDADES BLANDAS

- · Autodidacta, proactivo y eficiente
- · Comunicación efectiva y asertiva
- · Gestión del tiempo y cumplimiento
- · Capacidad para trabajar solo y en equipo
- · Orientación al detalle y organizado

HABILIDADES TECNICAS

- HTML5, CSS3, JavaScript
- Libreria: React.js y Framework: Next.js
- · Control de versiones: Git, GitHub
- · Optimización y rendimiento web
- · Responsive Design y animación CSS3
- CMS: Wordpress (Elementor)
- · Conocimiento en Node.js, SQL, Postman

HABILIDADES DE PRODUCTIVIDAD

- · Gestión de proyectos: Asana
- Comunicación en equipo: Slack, Meet, Zoom
- · Suites de productividad: Microsoft Office

IDIOMAS

- Español
- Inglés Básico

ALEXANDER QUISPE QUINO

Frontend Developer con sólida experiencia en CSS. HTML, JavaScript, React y GitHub. Capaz de crear interfaces atractivas y funcionales que mejoran la experiencia del usuario. Apasionado por la innovación tecnológica y dispuesto a aprender habilidades. Excelente capacidad de colaboración y comunicación, con experiencia en trabajar en equipos multidisciplinarios. Enfocado en ofrecer soluciones de alta calidad y cumplir con los plazos establecidos.

EXPERIENCIA

DESARROLLADOR FRONTEND | WORDPRESS Orange 360

2020 - Presente

- Desarrollo a medida de diversas webs.
- · Responsive Design y optimización SEO.
- · Desarrollo de la web de la empresa.
- Realización de backup.

WORDPRESS

Agencia Digital

2019

- · Desarrollo a medida de diversas webs.
- · Responsive Design.
- · Optimización SEO.
- Uso de Elementor.
- Realización de backup.

DESARROLLO WEB

Eco Proyect S.A.C

2017 - 2018

- Desarrollo de la web.
- Responsive Desing.
- · Optimización SEO.
- Apoyo en el modelado de la base de datos.

FORMACIÓN

FRONT-END DEVELOPER

Platzi 2018 - 2019

WORDPRESS

2017 - 2018 Platzi

INGLES

Britanico 2017

SOFTWARE Y SISTEMAS

SISE 2015 - 2017